

Brasília. Distrito Federal

□ (61) 984623700 | ■ gabriell.ribeiro@yahoo.com | 回 lordetengu | 面 gabriel-ribeiro-a95802137

"As you think, so shall you become." - Lee Jun-fan.

Sumário

Meu nome é Gabriel Lima Ribeiro, solteiro, moro no Gama e tenho 25 anos de idade. Sou bacharel em Sistemas de informação desde 2018 pela UNICEPLAC, e eu anseio conseguir uma oportunidade de emprego na área para meu aperfeiçoamento profissional e para que eu possa colocar em prática todos os meus conhecimentos adquiridos com a minha formação acadêmica. Estou disposto a aprender qualquer tipo de tecnologia para obter novas habilidades e experiência.

Experiência

Liderlux Gama, Distrito Federal

Estágio 2017 - 2018

- Desenvolvimento de um novo site para a empresa usando HTML, CSS, Javascript e Bootstrap 3.
- · Suporte técnico aos funcionários.
- Ajudei na reconfiguração da rede e manutenção dos servidores da empresa .

Celebrity Festas Gama, Distrito Federal

2013 - 2014 A JUDANTE GERAL

- · Entrega e recolhimento de materiais de festas.
- Montagem e monitoramento de brinquedos e barracas.

Educação

UNICEPLAC (Centro Universitário do Planalto Central Apparecido dos Santos)

Gama, Distrito Federal

GRAU ACADÊMICO DE BACHAREL

Fev. 2014 - Jul. - 2018

• Curso de Sistemas de Informação.

Qualificações e Atividades Complementares_

Pacote Front-end Brasília

B7WEB 2020- Atualmente

 Atualmente cursando o pacote de front end que engloba os cursos de HTML/CSS, Javascript, GIT/github, PHP do Zero ao Profissional e bootstrap 4.

Brasília Freelance

• Revendedor autônomo de produtos eletrônicos importados.

Curso Java - Programação orientada a objetos + PHP.

Brasília

2019-2020

EIBNETI

SITES DE MARKETPLACES ONLINE

2017 - 2018

- · Cursos de backend em PHP e Java.
- Curso Complementar em HTML 3 + CSS 5.

Curso Complementar em Manutenção e configuração de Hardware e Software

Gama - Distrito Federal

• Ganhei experiência em montagem de computadores, formatação, e na configuração de Sistemas Operacionais.

Proficiência em Inglês - Avançado.

Brasília

2013

2009 - 2014

· Curso de Inglês do nível básico ao avançado.

MICROLINS